【裁判字號】    94,簡上,109
【裁判日期】    950509
【裁判案由】    竊盜
【裁判全文】
臺灣臺北地方法院刑事判決             94年度簡上字第109號
公  訴  人  臺灣臺北地方法院檢察署檢察官
上  訴  人
即  被  告  丙○○
上列上訴人因竊盜案件，不服本院簡易庭94年度簡字第952號中
華民國94年5月23日第一審刑事簡易判決（檢察官聲請簡易判決
處刑案號：臺灣臺北地方法院檢察署94年度偵字第3454號），
提起上訴，本院管轄之第二審合議庭判決如下：
    主  文
上訴駁回。
    事實及理由
一本院審理結果認為，原審對上訴人即被告丙○○論罪科刑之判
  決，認定事實、適用法律及量刑各方面都很適當，應該維持，
  並引用第一審簡易判決書所載之事實、證據、理由及適用之法
  條（如附件）。
二被告上訴意旨略以：對於該段期間均無記憶，我會拿著皮包是
  因為要去菜市場買菜，接我兒子回來吃飯（後於本院審理時改
  稱：我的習慣會到我公公婆婆他們房間從他們床上把穿過的衣
  服拿去洗，而且他們把衣服拿下來之後，衣架都不會拿到曬衣
  間去放好，我還必需到他們房間去收衣架），並請求為緩刑之
  諭知等語。本院認為：
(一)證人即於九十三年十二月間與被告同居之乙○○於本院審理時
  證稱：我爸媽要洗的衣物是放在六樓玄關，一開門進去的玄關
  ，旁邊有一個晾衣架，我父母親的衣服都晾在室內，待洗衣物
  是放在一個塑膠的洗衣籃裡，就在晾衣架下方。（提示偵卷十
  八頁照片，問：是否就是六樓大門？）照片右側的門後是我爸
  媽房間，照片下方是堆方雜物的地方，照片上方是通往廚房，
  照片左方牆壁是佛堂。直立式衣架偵卷第十七頁照片編號四的
  影相下方，就是衣架，但被衣服掛滿了，所以看不到架子，我
  父親的西裝褲都沒用衣架撐起，就直接掛在衣架上。要進入我
  爸媽房間，要先經過玄關、佛堂、走道，才能到我爸媽房門口
  ，待洗衣物是放在我剛才說的玄關那邊，如果被告要拿衣服去
  洗的話，是不會經過我爸媽房間。（問：如果你爸媽衣服掛在
  你剛所說的衣架上面，被告是否會自行取去洗？）不會，放在
  洗衣籃的他才拿去洗（本院九十五年四月十一日審判筆錄第四
  頁倒數第五行至第五頁第一行、第五頁第十八行至第六頁第二
  行）。證人即被害人甲○○（被告當時之公公）於本院審理時
  證稱：（問：九十三年十二月二十日你口袋是否有財物不見了
  ？）對，二千元不見了。（問：為什麼懷疑你是被告所為？）
  因為之前錢常常掉，我問我太太，我太太說她自己有賺錢幹嘛
  要拿我錢，我又想是否是我媳婦，我在樓下問我媳婦，他不高
  興，因為沒證據，才請人來裝攝影機，確定錢是何人拿的，拍
  到是被告拿的。因為被告很兇又不承認，說我誣賴她（同日審
  判筆錄第六頁第二十一行至最後一行）。（問：裝了攝影機後
  多久才拍攝到被告行竊？）甲○○答當天晚上就拍到。（問：
  裝攝影機目的？）錢一直掉，大家都懷疑是被告。（問：九十
  三年十二月二十日你裝攝影機這天，你們拍到以後，被告反應
  如何？有無特別行動，讓你們訝異？）我跟我兒子講拍到的情
  形，叫我兒子跟被告講，若被告承認給被告一個機會，但被告
  很兇，警察到我家時，被告說他是故意要偷的。我講到的是第
  一次被我撞見的那一次。攝影機拍到這次，被告否認，說我們
  全家誣賴他，對我們很兇，沒有特殊反應讓我們訝異（同日審
  判筆錄第七頁倒數第五行至第八頁第三行、第八頁第九行至第
  十七行）等語。
(二)本院當庭勘驗告訴人甲○○提供之錄影光碟結果顯示（光碟顯
  示之日期為九十三年十二月十九日，已經告訴人說明乃設定日
  期錯誤），被告前往告訴人臺北市○○街一三七號六樓臥室門
  前走道，拿起深色長褲一件，將手伸入該長褲口袋內掏出數件
  不明物品觀看後，將一部份物品放回口袋，手持紙類物品離去
  ，於經過該樓客廳時，並將前述紙類物品放入手中之皮包內。
  由證人乙○○前述證言及被告以上行為觀之，被告前往六樓拿
  取告訴人待洗衣物之行徑路線，本無須經過告訴人之臥室門口
  ，而被告掏取物品之長褲放置地點為告訴人之臥室門口，既非
  告訴人放置待洗衣物之大門旁玄關，亦非被告所稱欲收取衣物
  洗滌之告訴人臥室內；且其離去時僅持前述紙類物品，既未收
  集衣物，亦未收取衣架，所辯顯不足採信。另參以被告於警員
  詢問時坦承從告訴人長褲內竊取二千元之行為，並稱：（問：
  你是否知悉甲○○家中裝設有錄影器？）我知道。（問：既然
  知悉甲○○家中有裝設錄影器為何仍要竊取？）我故意的，因
  為他常誣賴我竊取他的錢（偵卷第二十三頁第七行至第十行）
  等語及證人甲○○前述其遺失二千元之證言，足認被告確有聲
  請簡易判決處刑書所載犯行。
(三)被告雖另辯稱自己不知當時在作什麼等語。然而，由被告因精
  神疾病前往就診之財團法人長庚紀念醫院林口分院九十四年八
  月二十二日（九四）長庚院法字第○七八八號函及檢附之病歷
  顯示，被告於九十年七月十日初次因精神疾病前往該院就診，
  診斷結果為憂鬱症，九十三年十月七日、十月二十三日二度因
  暈厥入院，均同日離院，同年十二月間與其前夫論及離婚問題
  ，與前夫家屬相處不洽等記載可知，被告於九十三年十二月間
  雖因憂鬱症而有情緒失控之病症，但無失憶之現象，且對於其
  面臨之婚姻問題均能詳述，參以被告於九十四年一月十二日於
  警員詢問時，不僅自稱明知告訴人有裝置攝影機，仍故意竊取
  被害人之金錢，更能指出翻拍照片顯示之日期錯誤（偵卷第二
  十二頁第十二行至第十四行）等情，被告所辯尚屬無據，本件
  證據明確，已可認定被告有竊盜犯行。
三本院審酌被告因與配偶及其家屬相處不洽，而為本件犯行等犯
  罪動機，竊取之財物僅二千元，所生危害輕微等一切情狀，認
  原審量處拘役二十日，並諭知易科罰金之折算標準甚為妥適。
  其次，被告於當庭勘驗光碟後仍否認犯行，且至今尚未與被害
  人達成和解，殊無另諭知緩刑之餘地，本件上訴為無理由，應
  予駁回。
四適用之法條：刑事訴訟法第四百五十五條之一第三項、第三百
  六十八條、第三百七十三條。
本案經檢察官李鴻維到庭執行職務
中    華    民    國    95    年    5     月    9     日
                  刑事第十五庭  審判長法  官  周祖民
                                      法  官  吳麗英
                                      法  官  邱蓮華
上正本證明與原本無異。
本件不得上訴。
                                      書記官  王黎輝
中    華    民    國    95    年    5     月    16    日


司法院資訊處製作；財團法人民間司法改革基金會備份。
